臺灣桃園地方法院刑事判決　　　　　　　　　　　　　九十一年度訴字第四七六號
　　公　訴　人　臺灣桃園地方法院檢察署檢察官
　　被　　　告　丁○○
　　指定辯護人　本院公設辯護人丙○○
右列被告因強盜案件，經檢察官提起公訴（九十年度偵字第一七七０五號），本院判
決如左：
    主  文
丁○○攜帶兇器，踰越安全設備，於夜間侵入住宅竊盜，因脫免逮捕，而當場施以脅
迫，處有期徒刑陸年，扣案尖嘴鉗工具壹支、手電筒壹把均沒收。
    事  實
一、丁○○意圖為自己不法之所有，於民國九十年四月二十三日夜間十九時三十分許
    ，攜帶其所有客觀上具危險性，可為兇器使用之含尖嘴鉗、尖刀等九種功能之萬
    用工具（下稱尖嘴鉗工具）一支及手電筒一把，自桃園縣平鎮市○○街一三六號
    三樓屬安全設備之窗戶侵入屋內，竊取乙○○所有之黃金項鍊二條、戒子二枚、
    手鍊二條及耳環二枚，得手後欲離去之際，為鄰人發覺通知乙○○及其弟甲○○
    返家查看（三樓大門已遭反鎖），丁○○見事跡敗露，倉惶間由三樓後方廚房窗
    戶跳下，沿平鎮市○○路、莒光路逃至平鎮市○○路五十四號和平市場地下室停
    車場，欲搭該處電梯上樓脫逃，經乙○○、甲○○及鄰居多人一路尾隨追躡，在
    該處將丁○○圍住，並自電梯間將其拉出制服，詎丁○○為脫免逮捕，迅自其腰
    間取出隨身攜帶之尖嘴鉗工具作刺擊狀，而當場施以脅迫，甲○○等人為免為遭
    刺，紛紛後退，丁○○乃趁隙脫身，往樓梯間上樓逃竄，嗣經警於同日十九時四
    十分許到場在該址四樓樓梯間查獲，並於同日二十三時二十五分在上址四樓樓梯
    間扣得該尖嘴鉗工具一把、金飾贓物，並於乙○○住處扣得手電筒一把。
二、案經桃園縣警察局平鎮分局報請臺灣桃園地方法院檢察署檢察官偵查起訴。
    理  由
一、訊據被告丁○○對於右揭時、地攜帶兇器於夜間踰越安全設備侵入住宅竊盜之事
    實，坦承不諱，惟矢口否認有為脫免逮捕而當場施以脅迫之行為，辯稱：伊當時
    只將隨身攜帶之尖嘴鉗工具拿出，並無作刺擊狀云云，辯護意旨則以：被告並無
    暴力犯罪紀錄，亦無跡象顯示有暴力傾向，被害人乙○○、甲○○均證稱被告當
    時上衣及皮帶均被扯下，被告亦自稱遭人毆打，顯見被告當時係居於弱勢，如真
    有持械施暴之意思，應早已亮出利器，阻止眾人之圍毆，又證人甲○○亦證稱被
    告遭人圍住時，並無攻擊、出拳行為，益徵被告辯稱無為脫免逮捕而施強暴脅迫
    行為，應可採信。
二、經查，扣案尖嘴鉗工具一支，為含有尖嘴鉗、小刀、十字起子、鋸齒狀刀子、開
    罐器、一字形起子等九種功能之折疊式工具，已經本院勘驗屬實，有勘驗筆錄及
    照片在卷可稽，該工具含小刀及尖嘴鉗等，自可為兇器使用，又九十年四月二十
    三日之日落時間為下午六時十九分，有落時刻查詢表一份在卷可稽，被告於同日
    十九時三時三十分許，侵入被害人乙○○住處，自屬夜間侵入住宅。被告於右揭
    時、地攜帶兇器，於夜間，自屬安全設備之三樓窗戶踰越進入住宅，竊取乙○○
    所有之黃金項鍊二條、戒子二枚、手鍊二條及耳環二枚之事實，業據被告坦承不
    諱，核與被害人乙○○及證人甲○○指證屬實，並有贓物領據及現場照片等在卷
    可稽，被告之自白與事實相符，此部分竊盜犯行自堪認定。
三、被告竊盜得手後，被害人乙○○及證人甲○○經鄰人告知返家，被告見事跡敗露
    ，倉惶間自該屋三樓後方跳下後，即沿平鎮市○○路、莒光路逃至平鎮市○○路
    五十四號和平市場地下室停車場，本欲搭該處電梯上樓，經乙○○、甲○○及鄰
    居多人一路尾隨追躡，在該處電梯門口將被告圍住，並將被告自電梯間拉出制服
    ，詎丁○○為脫免逮捕，自其腰間取出隨身攜帶之尖嘴鉗工具作刺擊狀，而當場
    施以脅迫，甲○○及在場鄰居等人為免遭刺傷，紛紛退避，被告趁隙往樓梯間上
    樓逃竄等事實，業經證人甲○○到場證稱：「是我去追他，他一直沒有離開我的
    視線，我在後面追他，之後，他跑到和平市場電梯間，我和鄰人上前要制服他，
    我們把他從電梯拉出來，他沒有攻擊我們，我們要求他趴倒在地上，他沒有趴倒
    ，有一個鄰居要將他摔倒，他與鄰人一起在地上滾，沒有出拳打，之後，他突然
    從腰間拿出尖嘴鉗，一開始我們不知道那是尖嘴鉗，鄰人從地上爬起來，突然看
    到他在後面拿著尖嘴鉗，嚇一跳，他有作刺擊狀，我們就退開將他圍住，他手握
    尖嘴鉗，往門口方向走，大家都讓開，之後，他往和平市場走樓梯上去，頂樓封
    死，我們在樓下，等警察將他制服」（見本院九十一年五月十三日審理筆錄），
    並經當時在場之被害人乙○○證述相符，被告雖否認有持尖嘴鉗工具作刺擊狀，
    然以當時被告既經在場眾人圍住並與其中一人於地上扭滾，苟非被告持尖嘴鉗工
    具作刺擊狀，眾人唯恐受傷，紛紛走避不敢靠近，則以被告一人實無法順利離去
    ，因之，被告辯稱其無為脫免逮捕，而以尖嘴鉗作刺擊狀脅迫行為云云，並無可
    採。至被告為眾人圍住之時，雖經眾人將其自電梯間拉出，並要其趴倒在場，因
    被告不從，而與在場之鄰人於地上扭滾，然當時被告並無攻擊或出拳等強暴行為
    ，亦經證人甲○○到場證述在卷，因之，公訴人認被告除有脅迫行為外，尚有強
    暴行為，此部分之犯行尚屬不能證明。
四、核被告於夜間，攜帶兇器、踰越安全設備，侵入住宅犯竊盜罪，因脫免逮捕，當
    場施以脅迫，所為係犯刑法第三百二十九條之準強盜，而有同法第三百二十一條
    第一項第一、二、三款之情形，自有同法第三百三十條第一項之適用，又被告行
    為後，刑法第三百三十條於九十一年一月三十日修正公布，同年二月一日施行，
    經比較新舊法，以修正前之舊法有利於被告，應依修正前刑法第三百三十條第一
    項加重強盜罪論處。爰審酌被告年輕力壯，不思以正當方法獲取生活所需，於夜
    間攜帶兇器侵入住宅竊盜，得手後，經被害人發覺，竟為脫免逮捕，持尖嘴鉗工
    具施脅迫行為，對社會治安及被害人人身安全之危害，及其犯罪後之態度等一切
    情狀，量處如主文所示之刑。扣案尖嘴鉗工具一支、手電筒一把，為被告所有供
    犯本件所用之物，業據被告供承在卷，應依刑法第三十八條第一項第二款，宣告
    沒收。
據上論斷，應依刑事訴訟法第二百九十九條第一項前段，刑法第二條第一項前段、第
三百二十九條、修正前第三百三十條第一項、第三十八條第一項第二款，判決如主文
。
本案經檢察官張春暉到庭執行職務。
中      華      民      國      九十一      年    七      月    三十    日
                                臺灣桃園地方法院刑事第一庭
                                    法  官    黃  斯  偉
右正本證明與原本無異。
如不服本判決，應於判決送達後十日內向本院提出上訴狀( 應附繕本 )，上訴於
臺灣高等法院。
                                    書記官    李  珈  慧
中      華      民      國       九十一      年    七     月    三十    日
論罪法條之依據：
修正前刑法第三百三十條
犯強盜罪而有第三百二十一條第一項各款情形之一者，處五年以上十二年以下有期徒
刑。
前項之未遂犯罰之。
刑法第三百二十九條
竊盜或搶奪，因防護贓物、脫免逮捕或湮滅罪證而當場施以強暴、脅迫者、以強盜論
。
